【裁判字號】    98,訴,4529
【裁判日期】    990208
【裁判案由】    偽造文書等
【裁判全文】
臺灣板橋地方法院刑事判決              98年度訴字第4529號
公  訴  人  臺灣板橋地方法院檢察署檢察官
被      告  丙○○
上列被告因偽造文書等案件，經檢察官提起公訴（98年度偵字第
15789 號），被告於準備程序中就被訴事實為有罪之陳述，本院
合議庭裁定由受命法官獨任行簡式審判程序，並判決如下：
    主    文
丙○○共同行使偽造公文書，足以生損害於公眾及他人，處有期
徒刑壹年壹月，如附表編號一至十六所示應沒收之物均沒收。又
共同行使偽造公文書，足以生損害於公眾及他人，處有期徒刑壹
年壹月，如附表編號一至十三、第十七至十九所示應沒收之物均
沒收。又共同行使偽造公文書，足以生損害於公眾及他人，處有
期徒刑壹年壹月，如附表編號一至十三、二十所示應沒收之物均
沒收。應執行有期徒刑貳年參月，如附表編號一至二十所示應沒
收之物均沒收。
    事    實
一、丙○○因向某姓名年籍不詳自稱「大哥」之成年男子借錢後
    無力清償，乃在「大哥」慫恿只要願意擔任車手即可免除債
    務，另還可獲得新臺幣（下同）2 至3 千元車馬費後，明知
    「大哥」所屬犯罪集團係利用一般人不熟悉檢察機關偵辦刑
    事案件流程、倘接獲自稱檢察機關公務員來電相約見面以了
    解是否涉犯刑案，並於見面後出示偽造檢察機關公文書、職
    員證件等物後，多會信以為真因而依從指示辦理相關事項之
    心理，而以此詐術詐騙他人財物，仍同意加入該詐欺集團，
    並與該集團成員基於意圖為自己不法所有之詐欺取財、行使
    偽造公文書、行使偽造特種文書及公然冒用公務員官銜之犯
    意聯絡，先後為下列行為：
    (一)丙○○於98年5 月中旬某日，在臺北縣板橋市板橋火車站
      附近，將其個人照片1 張交予「大哥」，再由「大哥」轉
      交該集團不詳成員於不詳時地將丙○○照片貼在「臺灣臺
      北地方法院檢察署蕭志慶」之識別證，而偽造該特種文書
      。
    (二)丙○○於98年6 月2 日上午某時許搭火車至板橋火車站與
      「大哥」會合後，即收受「大哥」所交付之公事包（內有
      附表編號一至十三所示物品）並與之共乘計程車至臺北縣
      三重市○○街「碧華國中」附近某全家便利商店門口後下
      車，「大哥」則搭原車離去。同一時間，該詐欺集團某女
      性成員於同日11時許，打電話向甲○○○訛稱：伊係臺北
      市警察局「蔡美惠」警官，你涉嫌在彰化縣詐欺他人約30
      0 萬元，須支付120 萬元以處理該事件，若查明未涉案，
      即歸還之云云，致使甲○○○誤信為真，依指示至臺北縣
      三重市五華郵局提領120 萬元現金後，前往另一名自稱「
      蔡隊長」之成年男子所指示之約定地點即碧華國中側門等
      候。另一方面，丙○○接獲「大哥」電話通知，於同日14
      時31至33分許在前揭全家便利商店內接收如附表編號第十
      四至十六所示公文書（其內容為該詐欺集團某成員於此前
      之不詳時地製作）之傳真後，即接續持附表編號二所示臺
      灣臺北地方法院監管科關防章（此章為該詐欺集團某成員
      於此前之不詳時地所偽造）蓋用其上，而偽造該3 份公文
      書。迨同日15時20分許，丙○○在碧華國中側門口看見甲○○○後，即公然冒用檢察官官銜並出示「臺灣臺北地方
      法院檢察署蕭志慶」之識別證以取信於甲○○○，旋再交
      付附表編號十四至十六所示偽造公文書予甲○○○而行使
      之，致甲○○○誤信為真，當場交付現金120 萬元予丙○○，足以生損害於臺灣臺北地方法院檢察署、臺灣彰化地
      方法院檢察署、臺灣臺北地方法院、法務部行政執行處執
      行職務之公信性及「蕭志慶」之權益。
    (三)丙○○於98年6 月3 日上午某時許搭火車至板橋火車站與
      「大哥」會合後，即收受「大哥」所交付之公事包（內有
      附表編號一至十三所示物品）並與之共乘計程車至臺北縣
      板橋市○○街某全家便利商店門口後下車，「大哥」則搭
      原車離去。同一時間，該詐欺集團某成員於同日9 時10分
      許，打電話向乙○○訛稱：伊係臺北市刑事警察局刑警，
      有詐騙集團冒用你帳戶去詐騙他人，經請示檢察官後，檢
      察官指示須先凍結你的帳戶，請先把帳戶存款領出，稍後
      會有專人與你聯繫收取保管事宜云云，致使乙○○誤信為
      真，遂依指示將其帳戶存款90萬元領出後，前往指定地點
      即臺北縣板橋市○○街115 號等候。另一方面，丙○○接
      獲「大哥」電話通知，於同日14時31至33分許在前揭全家
      便利商店內接收如附表編號第十七至十九所示公文書（其
      內容為該詐欺集團某成員於此前之不詳時地製作）之傳真
      後，即接續持附表編號二所示臺灣臺北地方法院監管科關
      防章（此章為該詐欺集團某成員於此前之不詳時地所偽造
      ）蓋用其上，而偽造該3 份公文書。迨同日14時接近15時
      許，丙○○在臺北縣板橋市○○街115 號看見乙○○後，
      即公然冒用檢察官官銜並出示「臺灣臺北地方法院檢察署
      蕭志慶」之識別證以取信於乙○○，旋再交付附表編號十
      七至十九所示偽造公文書予乙○○而行使之，致乙○○誤
      信為真，當場交付現金90萬元予丙○○，足以生損害於臺
      灣臺北地方法院檢察署、臺灣彰化地方法院檢察署、臺灣
      臺北地方法院、法務部行政執行處執行職務之公信性及「
      蕭志慶」之權益。
    (四)丙○○於98年6 月4 日上午某時許搭火車至板橋火車站與
      「大哥」會合後，即收受「大哥」所交付之公事包（內有
      附表編號一至十三所示物品）並與之共乘計程車至臺北縣
      板橋市○○路○ 段某全家便利商店門口後下車，「大哥」
      則搭原車離去。同一時間，該詐欺集團某成員於同日9 時
      許，打電話向乙○○訛稱：伊係偵查隊隊長，你帳戶內還
      有存款，須將全部金錢領出後交給法院保管，等案件釐清
      後，再將之還給你云云，惟遭乙○○識破，乃先佯裝配合
      而與之約定於同日12時許在臺北縣板橋市○○路○ 段100
      號見面，同時報警處理。另一方面，丙○○接獲「大哥」
      電話通知，於同日11時51分許在前揭全家便利商店內接收
      如附表編號第二十所示公文書（其內容為該詐欺集團某成
      員於此前之不詳時地製作）之傳真後，即持附表編號二所
      示臺灣臺北地方法院監管科關防章（此章為該詐欺集團某
      成員於此前之不詳時地所偽造）蓋用其上，而偽造該份公
      文書。迨同日12時8 分許，丙○○在臺北縣板橋市○○路
      ○ 段100 號看見乙○○後，即公然冒用檢察官官銜並出示
      「臺灣臺北地方法院檢察署蕭志慶」之識別證以取信於乙○○，旋再交付附表編號二十所示偽造公文書予乙○○而
      行使之，足以生損害於臺灣彰化地方法院檢察署、臺灣臺
      北地方法院執行職務之公信性及「蕭志慶」之權益。惟旋
      遭埋伏員警當場逮獲，並扣得如附表編號一至十三所示物
      品，因而查悉上情。
二、案經甲○○○、乙○○分別訴由臺北縣政府警察局海山分局
    報請臺灣板橋地方法院檢察署檢察官偵查後起訴。
    理    由
一、訊據被告對上揭犯罪事實於本院審理中均坦認在卷，核與被
    害人甲○○○及乙○○於警詢時所指訴之情節相符，並有附
    表所示物品扣案及附卷可稽，堪認其前揭自白屬實。本案事
    證明確，被告犯行堪以認定。
二、論罪科刑部分：
    (一)按刑法所謂公印，係指公署或公務員職務上所用之印信而
      言，又所謂公印或公印文，係專指表示公署或公務員資格
      而言，即俗稱大印與小官印及其印文（最高法院22年上字
      第1904 號 及69年臺上字第693 號判例參照）；又公印文
      之形式凡符合印信條例規定之要件而製頒，無論為印、關
      防、職章、圖記，如足以表示其為公務主體之同一性者，
      均屬之（最高法院89年度臺上字第3155號判決參照）；另
      所謂公文書乃公務員職務上製作之文書，刑法第10條第3
      項定有明文，而刑法上偽造文書罪章係著重於公共信用法
      益之保護，即使該偽造文書所載名義製作人實無其人，而
      社會上一般人仍有誤信其為真正文書之危險，仍難阻卻犯
      罪之成立（最高法院54年度臺上字第1404號判例參照）。
      本案如附表編號十四至二十所示臺灣彰化地方法院檢察署
      公證處公文、法務部行政執行處假扣押處份命令及金融帳
      戶財產證明申請書上，各蓋有1 枚「臺灣臺北地方法院監
      管科」印文，此印文因係表示公務機關之印信，自屬公印
      文，而上開文書因蓋有偽造之「臺灣臺北地方法院監管科
      」之公印文，客觀上顯足使人誤信其為公務員職務上所製
      作之真正文書之危險，自屬偽造之公文書無訛。
    (二)核被告所為，係犯刑法第216 條、第212 條之行使偽造特
      種文書罪（指先後3 次行使偽造之服務證部分）、第216
      條、第211 條之行使偽造公文書罪（指先後3 次行使偽造
      之臺灣彰化地方法院檢察署公證處公文、法務部行政執行
      處假扣押處份命令及金融帳戶財產證明申請書部分）、第
      159 條之公然冒用公務員官銜罪（指先後3 次冒充檢察官
      部分）、第339 條第1 項之詐欺取財罪（指98年6 月2 日
      及3 日詐欺取財既遂部分）、第339 條第3 項、第1 項之
      詐欺取財未遂罪（指98年6 月4 日詐欺取財未遂部分）。
    (三)被告與「大哥」及所屬犯罪集團成員就上開各罪間有犯意
      聯絡及行為分擔，應依刑法第28條規定，論以共同正犯。
    (四)被告偽造臺灣臺北地方法院監管科關防章公印及公印文之
      行為，乃偽造公文書之階段行為，均應為其後行使公文書
      之低度行為所吸收，不另論罪。
    (五)被告偽造特種文書之低度行為，應為行使之高度行為所吸
      收，亦不另論罪。
    (六)被告就前揭犯罪事實第一(四)段所示詐欺取財犯行部分，因
      已著手於犯罪行為之實行，縱使該此詐騙行為已遭乙○○
      識破，其後亦未能取得預期之財物，仍應成立詐欺取財未
      遂罪，並依刑法第25條第2 項減輕其刑。
    (七)被告先後98年6 月2 日、3 日及4 日冒名檢察官，並於行
      使前開偽造之服務證及公文書之行為繼續中，實行詐欺取
      財行為，各次行為在自然意義上雖非完全一致，然仍有部
      分重疊合致，且犯罪目的單一，依一般社會通念，認應評
      價為一罪方符合刑罰公平原則，如予分論併罰，反有過度
      處罰之疑，與人民法律感情亦未契合，是於牽連犯廢除後
      ，適度擴張一行為概念，認此情形為一行為觸犯數罪名之
      想像競合犯，方屬適當（最高法院97年度臺上字第1880號
      判決參照），應認被告各次所為，均係出於一個犯意，實
      行一個犯罪行為，而同時侵害國家法益、社會法益及個人
      法益，而該當於行使偽造公文書、行使偽造特種文書、公
      然冒用公務員官銜、詐欺取財（未遂）等4 罪之構成要件
      ，即一行為觸犯數罪名，應依想像競合犯規定，各從一重
      論以刑法第216 條、第211 條共同行使偽造公文書罪處斷
      。
    (八)前揭犯罪事實第一(四)所示被告在附表編號二十所示公文書
      上蓋用臺灣臺北地方法院監管科公印文後，旋即持以行使
      乙節，固為起訴書所未論及，然被告對此已於本院審理時
      坦承不諱，並有該張公文書在卷可查，堪信真實。此部分
      犯行因與同日所犯行使偽造特種文書、公然冒用公務員官
      銜、詐欺取財未遂罪具有想像競合犯之裁判上一罪關係，
      自亦應為起訴效力所及，本院自得併予審酌，附此說明。
    (九)起訴書認定被告所為前揭3 次犯行間具有接續犯之關係，
      固非無見，惟按刑法於94年2 月2 日修正公佈，於95年7
      月1 日起施行，基於刑罰公平原則之考量，杜絕僥倖之犯
      罪心理，並避免易致鼓勵犯罪之誤解，修正後刑法已刪除
      連續犯之規定，行為人反覆實行之犯罪行為茍係在刑法修
      正施行後者，因法律之修正已生阻斷連續犯之法律效果，
      除認應合於接續犯、繼續犯、集合犯等實質上一罪關係而
      以一罪論處外，基於一罪一罰之刑罰公平性，自應併合處
      罰；所謂「集合犯」，係指立法者所制定之犯罪構成要件
      中，本即預定有數個同種類行為而反覆實行之犯罪而言，
      故是否集合犯之判斷，客觀上自應斟酌法律規範之本來意
      涵、實現該犯罪目的之必要手段、社會生活經驗中該犯罪
      必然反覆實行之常態及社會通念等，主觀上則視其反覆實
      施之行為是否出於行為人之一個犯意，並秉持刑罰公平原
      則，加以判斷之，而行為人多次販賣毒品之行為，未必皆
      出於行為人之一個犯意決定，故販賣毒品之罪，難認係集
      合犯之罪。又依刑法第56條修正理由之說明，謂「對繼續
      犯同一罪名之罪者，均適用連續犯之規定論處，不無鼓勵
      犯罪之嫌，亦使國家刑罰權之行使發生不合理之現象」、
      「基於連續犯原為數罪之本質及刑罰公平原則之考量，爰
      刪除有關連續犯之規定」等語，即係將本應各自獨立評價
      之數罪，回歸本來就應賦予複數法律效果之原貌，因此，
      就刑法修正施行後多次販賣毒品之犯行，採一罪一罰，始
      符合立法本旨（最高法院96年度臺上字第7052號判決參照
      ）。本案被告3 次行騙日期各差1 天，且犯罪對象及取款
      地點亦有不同，在時間及空間上顯然可以區別之情形下，
      依據前述說明，應係基於個別犯意所為，故應予以分論併
      罰。
    (十)查被告並無不良前案紀錄，有臺灣高等法院被告前案紀錄
      表在卷可查，惟竟因無力償還其向「大哥」所借金錢即鋌
      而走險，貿然同意擔任「大哥」所屬詐騙集團之車手，利
      用一般民眾欠缺法律專業知識、對於檢察機關偵辦案件程
      序未必瞭解，及民眾對於檢察機關人員執行職務公信力之
      信賴等心理，遽以偽造公文書及冒充公務員之方式遂行其
      等詐騙行為，手段卑劣，甚為可眥，惟其於本案犯罪之角
      色分工上顯居較次要之地位，且犯後亦已坦承犯行深表悔
      意，另斟酌所為對於臺灣臺北地方法院檢察署、臺灣彰化
      地方法院檢察署、臺灣臺北地方法院及法務部行政執行處
      等司法機關執行公權力之威信危害甚鉅，且2 位被害人遭
      騙金額亦甚龐大等犯罪所生危害程度及其他一切情狀，分
      別量處如主文所示之刑，並定其應執行之刑。
    (十一)按偽造之印章、印文或署押，不問屬於犯人與否，沒收之
      ，刑法第219 條定有明文。如附表編號十三至二十等公文
      書上偽造之「臺灣臺北地方法院監管科」公印文共8 枚，
      屬偽造之公印文，與附表編號一至五所示各該偽造之印章
      共5 枚，均應依前揭規定予以沒收。又臺灣臺北地方法院
      檢察署「蕭志慶」識別證上被告照片1 張乃被告所有供犯
      罪所用之物，而該張識別證本身、印泥1 個、附表編號九
      至十二所示手機4 支乃共同正犯「大哥」所有供犯罪所用
      之物，另附表編號七臺灣臺北地方法院檢察署「周瑞哲」
      識別證及附表編號十三所示空白收據則係共同正犯「大哥
      」所有供犯罪所預備之物，爰依刑法第38條第1 項第2 、
      3 款分別宣告沒收之。
三、末按除被告所犯為死刑、無期徒刑、最輕本刑為三年以上有
    期徒刑之罪或高等法院管轄第一審案件者外，於前條第一項
    程序進行中，被告先就被訴事實為有罪之陳述時，審判長得
    告知被告簡式審判程序之旨，並聽取當事人、代理人、辯護
    人及輔佐人之意見後，裁定進行簡式審判程序，刑事訴訟法
    第273 條之1 第1 項定有明文。查本件被告所犯前揭各罪之
    法定刑均非最輕本刑3 年以上有期徒刑之罪，且被告於本院
    準備程序進行中，復就被訴事實為有罪之陳述，經告知被告
    簡式審判程序之旨，被告及公訴人對於本件改依簡式審判程
    序審理亦均表示無意見，是本院合議庭即依前揭刑事訴訟法
    規定，裁定本件進行簡式審判程序，附此說明。
據上論斷，應依刑事訴訟法第273 條之1 第1 項、第299 條第1
項前段，刑法第28條、第25條第2 項、第159 條、第211 條、第
212 條、第216 條、第339 條第1 、3 項、第55條、第51條第5
款、第219 條、第38條第1 項第2 、3款，刑法施行法第1 條之1
，判決如主文。
本案經檢察官林慈雁到庭執行職務。
中    華    民    國    99    年    2     月    8     日
                  刑事第十三庭法  官  楊明佳
┌────────────────────────────────────┐
│附表                                                                    │
├──┬────────────────────┬────────────┤
│編號│             物件名稱                   │      應沒收之物        │
├──┼────────────────────┼────────────┤
│ 一 │臺灣臺北地方法院國庫經辦行臺灣銀行臺北分│該印章1枚應予沒收。     │
│    │行收款章1 枚（偵字卷第53頁上方）        │                        │
├──┼────────────────────┼────────────┤
│ 二 │臺灣臺北地方法院監管科關防章1 枚（偵字卷│該印章1枚應予沒收。     │
│    │第53頁下方）                            │                        │
├──┼────────────────────┼────────────┤
│ 三 │「蕭志慶」四角形連續印章1 枚（偵字卷第54│該印章1枚應予沒收。     │
│    │頁上方）                                │                        │
├──┼────────────────────┼────────────┤
│ 四 │「周瑞哲」四角形連續印章1 枚（偵字卷第54│該印章1枚應予沒收。     │
│    │頁上方）                                │                        │
├──┼────────────────────┼────────────┤
│ 五 │主任檢察官「陳忠榮」四角形連續印章1 枚（│該印章1枚應予沒收。     │
│    │見偵字卷第54頁下方）                    │                        │
├──┼────────────────────┼────────────┤
│ 六 │臺灣臺北地方法院檢察署「蕭志慶」識別證1 │該識別證及其上照片均應沒│
│    │張（上面貼有被告照片一張，見偵字卷第55頁│收。                    │
│    │上方）                                  │                        │
├──┼────────────────────┼────────────┤
│ 七 │臺灣臺北地方法院檢察署「周瑞哲」識別證1 │該識別證1張應予沒收。   │
│    │張（未貼照片，見偵卷第55頁下方）        │                        │
├──┼────────────────────┼────────────┤
│ 八 │圓形印泥1個                             │該印泥1個應予沒收。     │
├──┼────────────────────┼────────────┤
│ 九 │NOKIA 手機（型號：1650，序號000000000000│該手機1支應予沒收。     │
│    │046，含0000000000門號SIM卡1枚）1支      │                        │
├──┼────────────────────┼────────────┤
│ 十 │NOKIA 手機（型號：1650，序號000000000000│該手機1支應予沒收。     │
│    │413，含0000000000門號SIM 卡1 枚）1 支   │                        │
├──┼────────────────────┼────────────┤
│十一│NOKIA 手機（型號：1650，序號000000000000│該手機1支應予沒收。     │
│    │498，含0000000000門號SIM 卡1 枚）1 支   │                        │
├──┼────────────────────┼────────────┤
│十二│SONY ERICSSON 手機（型號：G502，序號3546│該手機1支應予沒收。     │
│    │0000000000000 ，含0000000000門號SIM卡1枚│                        │
│    │）1 支                                  │                        │
├──┼────────────────────┼────────────┤
│十三│臺灣臺北地方法院繳款人連單空白收據1 本（│該收據1本應予沒收。     │
│    │見偵字卷第82頁上方）                    │                        │
├──┼────────────────────┼────────────┤
│十四│受文者為甲○○○之臺灣彰化地方法院檢察署│其上偽造之臺灣臺北地方法│
│    │公證處公文（蓋有臺灣臺北地方法院監管科關│院監管科公印文1 枚應予沒│
│    │防章公印文1 枚，傳真時間為98年6 月2 日14│收。                    │
│    │時31分，見偵字卷第47頁）                │                        │
├──┼────────────────────┼────────────┤
│十五│受文者為甲○○○之法務部行政執行處假扣押│其上偽造之臺灣臺北地方法│
│    │處份命令（蓋有臺灣臺北地方法院監管科關防│院監管科公印文1 枚應予沒│
│    │章公印文1 枚，傳真時間為98年6 月2 日14時│收。                    │
│    │32分，見偵卷第46頁）                    │                        │
├──┼────────────────────┼────────────┤
│十六│受文者為甲○○○之臺灣彰化地方法院檢察署│其上偽造之臺灣臺北地方法│
│    │公證處公文（蓋有臺灣臺北地方法院監管科關│院監管科公印文1 枚應予沒│
│    │防章公印文1 枚，傳真時間為98年6 月2 日14│收。                    │
│    │時33分，見偵字卷第48頁）                │                        │
├──┼────────────────────┼────────────┤
│十七│受文者為乙○○之臺灣彰化地方法院檢察署公│其上偽造之臺灣臺北地方法│
│    │證處公文（蓋有臺灣臺北地方法院監管科關防│院監管科公印文1 枚應予沒│
│    │章公印文1 枚，傳真時間為98年6 月3 日12時│收。                    │
│    │43分，見偵字卷第42頁）                  │                        │
├──┼────────────────────┼────────────┤
│十八│受文者為乙○○之金融帳戶財產證明申請書（│其上偽造之臺灣臺北地方法│
│    │蓋有臺灣臺北地方法院監管科關防章公印文1 │院監管科公印文1 枚應予沒│
│    │枚，傳真時間為98年6 月3 日12時44分，見偵│收。                    │
│    │卷第44頁）                              │                        │
├──┼────────────────────┼────────────┤
│十九│受文者為乙○○之法務部行政執行處假扣押處│其上偽造之臺灣臺北地方法│
│    │份命令（蓋有臺灣臺北地方法院監管科關防章│院監管科公印文1 枚應予沒│
│    │公印文1 枚，傳真時間為98年6 月3 日12時45│收。                    │
│    │分，見偵卷第45頁）                      │                        │
├──┼────────────────────┼────────────┤
│二十│受文者為乙○○之臺灣彰化地方法院檢察署公│其上偽造之臺灣臺北地方法│
│    │證處公文（蓋有臺灣臺北地方法院監管科關防│院監管科公印文1 枚應予沒│
│    │章公印文1 枚，傳真時間為98年6 月4 日11時│收。                    │
│    │51分，見偵字卷第43頁）                  │                        │
└──┴────────────────────┴────────────┘
以上正本證明與原本無異。
如不服本判決應於收受送達後10日向本院提出上訴書狀，並應敘
述具體理由；其未敘述上訴理由者，應於上訴期間屆滿後20日內
向本院補提理由書（均須按他造當事人之人數附繕本）「切勿逕
送上級法院」。
                              書記官  林金良
中    華    民    國    99    年    2     月    8     日
附錄本案論罪科刑法條全文：
刑法第159 條
公然冒用公務員服飾、徽章或官銜者，處5 百元以下罰金。
刑法第211 條
偽造、變造公文書，足以生損害於公眾或他人者，處1 年以上7
年以下有期徒刑。
刑法第212 條
偽造、變造護照、旅券、免許證、特許證及關於品行、能力服務
或其他相類之證書、介紹書，足以生損害於公眾或他人者，處1
年以下有期徒刑、拘役或3 百元以下罰金。
刑法第216 條
行使第210 條至第215 條之文書者，依偽造、變造文書或登載不
實事項或使登載不實事項之規定處斷。
刑法第339 條
意圖為自己或第三人不法之所有，以詐術使人將本人或第三人之
物交付者，處5 年以下有期徒刑、拘役或科或併科1 千元以下罰
金。
以前項方法得財產上不法之利益或使第三人得之者，亦同。
前二項之未遂犯罰之。

司法院資訊處製作；財團法人民間司法改革基金會備份。
